- def:
  - sseq:
    - - - sense
        - dt:
          - - text
            - '{bc}to {a_link|form}, to {a_link|make}'
          sn: '1'
    - - - sense
        - dt:
          - - text
            - '{sx|constituir||} {bc}to {a_link|make up}, to {a_link|constitute}'
          sn: '2'
    - - - sense
        - dt:
          - - text
            - '{bc}to {a_link|train}, to {a_link|educate}'
          sn: '3'
  dros:
  - def:
    - sseq:
      - - - sense
          - dt:
            - - text
              - '{sx|desarrollarse||} {bc}to {a_link|develop}, to take shape'
            sn: '1'
      - - - sense
          - dt:
            - - text
              - '{sx|educarse||} {bc}to be educated'
            sn: '2'
    drp: formarse
    fl: reflexive verb
  fl: transitive verb
  hwi:
    hw: formar
    prs:
    - sound:
        audio: forma03sp
  meta:
    id: formar
    lang: es
    offensive: false
    section: alpha
    sort: '2610311000'
    src: spanish
    stems:
    - formar
    - formarse
    uuid: d1bc56d6-ea2a-454c-8d50-0b908bf43c59
  shortdef:
  - to form, to make
  - 'constituir : to make up, to constitute'
  - to train, to educate
  suppl:
    cjts:
    - cjfs:
      - formando
      - formado
      cjid: gppt
    - cjfs:
      - formo
      - formas
      - forma
      - formamos
      - "form\xE1is"
      - forman
      cjid: pind
    - cjfs:
      - formaba
      - formabas
      - formaba
      - "form\xE1bamos"
      - formabais
      - formaban
      cjid: pret
    - cjfs:
      - "form\xE9"
      - formaste
      - "form\xF3"
      - formamos
      - formasteis
      - formaron
      cjid: pprf
    - cjfs:
      - "formar\xE9"
      - "formar\xE1s"
      - "formar\xE1"
      - formaremos
      - "formar\xE9is"
      - "formar\xE1n"
      cjid: futr
    - cjfs:
      - "formar\xEDa"
      - "formar\xEDas"
      - "formar\xEDa"
      - "formar\xEDamos"
      - "formar\xEDais"
      - "formar\xEDan"
      cjid: cond
    - cjfs:
      - forme
      - formes
      - forme
      - formemos
      - "form\xE9is"
      - formen
      cjid: psub
    - cjfs:
      - formara
      - formaras
      - formara
      - "form\xE1ramos"
      - formarais
      - formaran
      cjid: pisb1
    - cjfs:
      - formase
      - formases
      - formase
      - "form\xE1semos"
      - formaseis
      - formasen
      cjid: pisb2
    - cjfs:
      - formare
      - formares
      - formare
      - "form\xE1remos"
      - formareis
      - formaren
      cjid: fsub
    - cjfs:
      - he formado
      - has formado
      - ha formado
      - hemos formado
      - "hab\xE9is formado"
      - han formado
      cjid: ppci
    - cjfs:
      - "hab\xEDa formado"
      - "hab\xEDas formado"
      - "hab\xEDa formado"
      - "hab\xEDamos formado"
      - "hab\xEDais formado"
      - "hab\xEDan formado"
      cjid: ppsi
    - cjfs:
      - hube formado
      - hubiste formado
      - hubo formado
      - hubimos formado
      - hubisteis formado
      - hubieron formado
      cjid: pant
    - cjfs:
      - "habr\xE9 formado"
      - "habr\xE1s formado"
      - "habr\xE1 formado"
      - habremos formado
      - "habr\xE9is formado"
      - "habr\xE1n formado"
      cjid: fpin
    - cjfs:
      - "habr\xEDa formado"
      - "habr\xEDas formado"
      - "habr\xEDa formado"
      - "habr\xEDamos formado"
      - "habr\xEDais formado"
      - "habr\xEDan formado"
      cjid: cpef
    - cjfs:
      - haya formado
      - hayas formado
      - haya formado
      - hayamos formado
      - "hay\xE1is formado"
      - hayan formado
      cjid: ppfs
    - cjfs:
      - hubiera formado
      - hubieras formado
      - hubiera formado
      - "hubi\xE9ramos formado"
      - hubierais formado
      - hubieran formado
      cjid: ppss1
    - cjfs:
      - hubiese formado
      - hubieses formado
      - hubiese formado
      - "hubi\xE9semos formado"
      - hubieseis formado
      - hubiesen formado
      cjid: ppss2
    - cjfs:
      - hubiere formado
      - hubieres formado
      - hubiere formado
      - "hubi\xE9remos formado"
      - hubiereis formado
      - hubieren formado
      cjid: fpsb
    - cjfs:
      - '-'
      - forma
      - forme
      - formemos
      - formad
      - formen
      cjid: impf
